臺灣臺中地方法院民事判決
109年度重訴字第182號
原      告  駿雅科技股份有限公司

法定代理人  洪元輔  
訴訟代理人  李平義律師
被      告  麥思樂國際有限公司

法定代理人  李德榮  
訴訟代理人  張藝騰律師
複 代理 人  紀桂銓律師
            李維仁律師  
訴訟代理人  李宗瀚律師
上列當事人間請求給付買賣價金事件，本院於民國111年3月3日
言詞辯論終結，判決如下：
    主      文
一、被告應給付原告美金壹拾肆萬參仟肆佰玖拾參點零玖元及新
    臺幣肆拾貳萬陸仟柒佰捌拾玖元，暨均自一百零九年三月十
    八日起至清償日止，按週年利率百分之五計算之利息。
二，原告其餘之訴駁回。
三、訴訟費用（減縮部分除外）由被告負擔三分之二，餘由原告
    負擔。
四、本判決原告勝訴部分，於原告以新臺幣壹佰伍拾壹萬玖仟柒
    佰元為被告供擔保後，得為假執行；但被告如以新臺幣肆佰
    伍拾伍萬玖仟參佰玖拾元為原告預供擔保，得免為假執行。
五、原告其餘假執行之聲請駁回。　　
　　事實及理由
甲、程序事項：
    按訴狀送達後，原告不得將原訴變更或追加他訴，但請求之
    基礎事實同一者、擴張或減縮應受判決事項之聲明者，不在
    此限，民事訴訟法第255 條第1 項第2 、3 款定有明文。本
    件原告起訴時請求被告給付原告美金222,791元及新臺幣548
    ,987元，並均自起訴狀繕本送達日起算至清償日止依週年利
    率5%計算之利息（見本院卷一第11頁），嗣於民國109年8月
    17日以民事陳報狀變更聲明，將美金部分之本金請求減縮為
    美金220,886元（見本院卷一第367頁），核與前揭規定相符
    ，應予准許。
乙、實體事項： 
壹、原告主張：
一、被告於108年4月2日及5月1日分別向原告訂購如附表一所示
    鋰電池（下簡稱電池）即合計容量規格11AH為158個、14AH
    為6508個、17.5AH為2652個，總計9,318個），上述產品雙
    方原本約定以日本panasonic公司電芯（下稱日系電芯）為
    原料生產，惟當時日系電芯缺貨，被告因需求急迫及利益考
    量，同意以韓系電芯生產及降低容量規格，經兩造協議將原
    訂容量規格11AH、14AH、17.5AH分別降低為10.4AH、13AH、
    16AH之後，原告即製作10.4AH、13AH、16AH電池個之產品規
    格書通知被告，並明列各該電池個改採韓國LG公司電池芯（
    下稱韓系電芯）及其容量規格。其後原告取得製作10.4AH、
    13AH及17.5AH之日系電芯後，即依上開規格分別產製電池個
    交貨，而經變更規格後，被告總計向原告採購如本院卷一第
    369頁所示之出貨日期、容量、規格及數量之電池，共計9,4
    47個（如附表二所示），而原告所交付貨物超出訂貨單數量
    部分，係原告係依被告指示交付與被告之協力廠商，雖未再
    簽立書面訂購單，但兩造就超出部分既已意思表示合致，自
    仍成立買賣關係。是被告應給付原告之貨款總計為美金1,65
    0,166元（詳附表二計算式），但被告迄今僅給付美金1,419
    ,829.15元（詳附表三），尚有美金220,886.85元未付，為
    此，依兩造間買賣之法律關係請求被告給付美金220,886元
    。
二、又上開貨款總計為美金1,650,166元，依加值型及非加值型
    營業稅法第10條、第32條規定及原告開立統一發票當日之匯
    率，被告應負擔5%營業稅為新臺幣2,563,566元，扣除被告
    已支付營業稅新臺幣1,999,893元，及原告折讓美金9,450元
    之應納營業稅新臺幣14,686元後，被告尚應給付原告新臺幣
    548,987元（計算式：2,563,566元-1,999,893元-14,686元=
    548,987元），為此，依兩造間買賣之法律關係及加值型及
    非加值型營業稅法第10條、第32條規定，請求被告給付新臺
    幣548,987元。
三、另被告匯款美金入訴外人祐晟國際有限公司（下稱祐晟公司
    ）之金融帳戶，係被告與祐晟公司間另有其他買賣關係所為
    結算，事實上祐晟公司僅於108年4月18日、5月21日、6月21
    日，共匯款美金494,089.71元與原告，且原告自104年12月
    起即在國泰世華銀行設有美金帳戶，顯無可能與被告協議將
    貨款匯入祐晟公司再行拆帳，原告否認與被告有拆帳之協議
    ，依民法第310條第3款規定，被告僅於原告所受領美金494,
    089.71元範圍內生清償效力，被告辯稱已依附表四所示拆帳
    方式給付原告買賣價美金586,181.2元，並非事實。
四、綜上，被告尚應給付原告美元220,886元及新臺幣548,987元
    ，爰依兩造間買賣之法律關係、加值型及非加值型營業稅法
    第10條、第32條規定，提起本件訴訟等語。並聲明：被告應
    給付原告美元220,886元及新臺幣548,987元，並均自起訴狀
    繕本送達日起算至清償日止，按週年利率5%計算之利息；原
    告願供擔保請准宣告假執行。
貳、被告則以：　　
一、被告透過原告之業務代表即訴外人王柏森，僅向原告訂購如
    附表一所示規格數量之日系電芯電池共計9,318個，並無加
    購「國外交樣品」之訂購單，原告既未舉證證明兩造已有加
    購其他電池之意思表示合致，原告出貨量超過附表一訂購單
    數量部分，仍不得請求被告給付貨款。兩造間買賣契約總價
    金仍應為美金1,620,604元（如附表一所示），而非美金1,6
    50,166元。
二、又被告係因下游廠商反應電動腳踏車續航力不足、電池規格
    不符，才確知原告變更電池容量規格及電芯廠牌，以低電量
    電池混充高電量電池，並以記載「Panasonic」電芯而實際
    上為「LG」電芯之外包裝詐騙被告，以節省成本賺取不法利
    益。又原告係被發現其電芯約定廠牌與出貨廠牌不符後才就
    1,350個電池予以減價，兩造並未合意變更電芯品牌及容量
    規格，此觀原告之出貨單上之規格均載17.5AH、14AH、11AH
    可明。而原告給付之電池既已變更容量規格及電芯廠牌，顯
    有物之瑕疵，自應負瑕疵擔保責任，且被告於108年11月26
    日以被證5之律師函，依民法第359條前段規定請求原告減少
    一半價金即美金810,302元，並於同年12月3日送達原告，故
    原告就超逾美金810,302元部分價金已無請求權。縱認被告
    請求減少一半價金無理由，然原告給付之電池不符約定廠牌
    者有3,866個，以每個扣款美金7元計算，應扣款美金27,062
    元；另未依約定規格給付之電池有8,138個，每個扣款美金2
    8元計算，應扣款美金27,062元，合計亦應扣款美金254,962
    元（計算式：27,062元+27,062元）。
三、再者，自108年4月18日至108年6月21日止，因原告尚無美金
    帳戶，兩造協議由被告將款項匯入祐晟公司之帳戶，且因被
    告與祐晟公司另有商業往來，被告遂依原告之業務員即有權
    代理原告之王柏森之指示，將應支付與原告及祐晟公司之款
    項一併匯入祐晟公司之金融帳戶，再由祐晟公司與原告拆帳
    ，而被告自108年4月18日至108年7月3日止，共計轉帳美金6
    34,819元與祐晨公司，並依附表四所示拆帳方式給付原告美
    金586,181.2元。另被告自108年7月9日至108年10月17日，
    共計轉帳美金925,749.2元（內含由原告負擔之轉帳手續費9
    .76美元）至原告之美金帳戶以給付買賣價金，總計已給付
    美金1,511,930.4元與原告。
四、綜上所述，本件如附表一所示訂購單之買賣價金為美金1,62
    0,604元，扣除被告已給付美金1,511,930.4元，被告尚未支
    付之價金僅為美金108,673.6元（計算式：1,620,604元-1,5
    11,930.4元），且因被告已依民法第359條規定請求原告減
    少一半買賣價金即美金810,302元，或原告就給付之電池不
    符約定廠牌及規格之部分尚應扣款美金254,962元，均已超
    逾被告尚未給付之金額，是原告請求被告給付價金，並無理
    由。又被告確已支付新臺幣1,999,893元稅款與原告，惟兩
    造就營業稅5%若未特別約定即應由原告自行負擔。是原告請
    求被告給付價金及稅款均無理由等語，資為抗辯。並聲明：
    原告之訴及假執行之聲請均駁回；如受不利判決，願供擔保
    免為假執行。
參、兩造不爭執事項如下（見本院卷二第83至85、93至95頁）：
一、被告於108年4月2日、同年5月1日分別向原告訂購日系電芯
    之如附表一所示電池，即容量規格11AH、數量合計158個、
    每個單價美金128元，規格14AH、數量合計6,508個、每個單
    價美金153元，及規格17.5AH、數量合計2,652個、每個單價
    美金228元，總價合計為美金1,620,604元（未稅）（見本院
    卷一第19、21頁訂購單）。
二、原告於108年6月10日起至108年12月12日止，共交付下列電
    池與被告（見本院卷一第332、369頁）：
  規格10.4AH、數量158個之日系電芯電池。
  規格13AH、數量3,742個之韓系電芯電池。
  規格13AH、數量2,764個之日系電芯電池。
  規格16AH、數量1,474個之韓系電芯電池。
  規格17.5AH、數量1,309個之日系電芯電池。
三、被告於自108年4月18日起至108年7月3日止間，共轉帳匯款
    美金634,819美元與祐晟公司；祐晟公司於108年4月18日、
    同年5月21日、同年6月21日共匯款美金494,089.71元與原告
    （見本院卷一第281至289頁網路交易單、第375頁之存摺內
    頁明細）。
四、被告於108年7月9日起至108年10月17日止間，共匯款美金92
    5,749.2元至原告之金融帳戶用以支付買賣價金（見本院卷
    一第291至309頁之網路交易單、第332頁筆錄）。
五、兩造就數量1350個電池部分，同意每個減價美金7元，共計
    減價美金9,450元，並由被告於108年9月5日開立折讓證明單
    （見本院卷二第33頁折讓證明單、第261頁）。
六、被告已支付新臺幣1,999,893元營業稅與原告（見本院卷一
    第95、129頁）。
七、被告以原告應負瑕疵擔保責任為由，以被證5律師函請求原
    告減少一半價金即美金810,302元，並於108年11月28日送達
    原告（見本院卷二第175至183頁）。
肆、得心證之理由：
一、被告僅有訂購附表一所示數量電池：
　㈠原告主張被告訂購附表一所示電池即容量規格11AH為158個、
    14AH為6508個、17.5AH為2652個，總計9,318個後，原告業
    已交付附表二所示電池與被告，即規格10.4AH、數量158個
    之日系電芯電池，規格13AH、數量3,742個之韓系電芯電池
    ，規格13AH、數量2,764個之日系電芯電池，規格16AH、
    數量1,474個之韓系電芯電池，及規格17.5AH、數量1,309
    個之日系電芯電池，即總計9,447個（詳附表二）與被告，
    為被告所不爭執（見本院卷二第85頁），堪信為真實。
　㈡至原告主張其所交付之電池數量超逾附表一訂購單所示部分
    之129個（計算式：0000-0000），係被告要求原告交付給被
    告之外國廠商，兩造就此129個電池部分已達成買賣合意乙
    節，為被告否認，且依被告員工陳燕蓁（即Abby Liu）於10
    8年4月25日向王柏森表示「台中的電池，是我們要提供給大
    陸，用以第三方測試樣品車使用，17A&14A請協助給我們確
    認樣，13A&11A一樣需要哦，一樣要用在第三方測試樣，這
    個可以直接從我們下的訂單內扣除，感恩啦…」等語（見本
    院卷一第231頁對話截圖），足見被告要求原告交付外國之
    樣品數量已包含在被告之訂購單內，且原告亦未提出其他足
    可使本院形成心證之證據，是原告主張超逾附表一訂單數量
    外之129個電池部分兩造另達成買賣合意云云，要難採憑。
    本件被告抗辯其向原告採購之電池數量如附表一所示，應堪
    採信。
二、被告於訂購附表一所示電池後，兩造業已合意變更部分電池
    之廠牌及規格：　　
　  原告主張上開已交付之電池廠牌、規格與附表一訂購單不符
    之部分，係因當時日系廠牌電芯缺料，因被告需貨急迫與自
    身利益考量而同意原告變更以上述至之廠牌、容量規格交
    貨與被告等情，為被告否認，並以前揭情詞置，經查：
　㈠原告於交付上列至電池與被告前，原告之業務人員王柏森
    與被告員工陳燕蓁（即Abby Liu）有下列對話：
　　　①108年4月30日對話：「陳燕蓁：Darren（即王柏森英文
        名，下同），剛才我會李董開會，電池的電芯，一定要
        用PANASONIC的（不接受LG的）。我會請大陸那裡提供
        測試結果。王柏森：LG只會是前面一部分，PANASONIC
        交期沒那麼快啊，我星期五去找他溝通溝通。陳燕蓁：
        恩。王柏森：講好別跟我翻啊，單字我都下了，PANASO
        NIC交期真的會比較長。」（見本院卷一第233頁）。
　　　②王柏森於108年5月7日傳送「Production Report檔案」
        與陳燕蓁（見本院卷一第234頁）。
　　　③王柏森於108年5月13日傳送「Mate X-10.4A貼紙.pdf」
        、「Mate X-16A貼紙.pdf」及「Mate X-13A貼紙.pdf」
        與陳燕蓁，並有如下對話：「陳燕蓁：請問，此三個檔
        案要做什麼的?謝謝。王柏森：給妳確認內容可以印了
        嗎?謝謝。陳燕蓁：需要簽名後回傳?王柏森：對啊。需
        要貴司確認，感謝。」，陳燕蓁則回傳「correct-17.5
        .pdf」、「correct-14.pdf」及「correct-11.pdf」檔
        案與王柏森後，並有如下對話：「陳燕蓁：畫圈的地方
        ，請改成14A，謝謝。王柏森：OK。這張貼紙17A會空白
        ，對嗎?數量一定超過900，900只是成品，半成品早就
        完工了，一樣不貼」（見本院卷一第235至241頁）。
　　　④於108年5月24日對話如下：「陳燕蓁：跟您確認，沒有P
        ANASONIC字樣的會有幾個?我們MATE的電池，使用LG電
        芯的有幾個?用LG電芯的，是否條碼標在電芯廠牌處，
        都會空白?王柏森：條碼標不會變啊。陳燕蓁：…我打給
        你，請出來接電話…王柏森：沒法給正確數字，只能由
        訂單抓2652+3751這些已經在產線規劃好的數量。陳燕
        蓁：SO LG?王柏森：PANASONIC還沒看到貨前無法估算.
        因為產線不能停。王柏森：LG＝6403?對吧。王柏森：以
        上是，6034以下，要看松下何時到。陳燕蓁：謝謝，我
        來回報」（見本院卷一第241至245頁）。
　　㈡王柏森與被告員工蔡怡甄（即Yevtte）對話如下：
　　　①王柏森於108年5月7日傳送「CE₋Mate X-16.0A（2019）.
        pdf」、「CE₋Mate X-13.0A（2019）.pdf」、「CE₋Mat
        e X-10.4A（2019）.pdf」「UN₋Mate X-16.0A（2019）
        .pdf」「UN₋Mate X-13.0A（2019）.pdf」「UN₋Mate X
        -10.4A（2019）.pdf」檔案給蔡怡甄（見本院卷一第24
        7頁）。
　　　②於108年5月17日對話如下：「蔡怡甄：請問電池有三個
        規格，可是驗證報告只有2種規格，你給我10.2以及12.
        75兩種。王柏森：請回給我看一下是哪份，謝謝。…王
        柏森：17的目前使用LG那份。蔡怡甄：傳送「CE₋Mate 
        X-16.0A（2019）⑴.pdf」。請問LG是這份嗎?王柏森：
        回傳前述①檔案。確定哦，要做是可以一起做」（見本
        院卷一第249頁）。
　  ㈢王柏森與被告負責人李德榮於108年5月24日對話：       
       「王柏森：產線還是停下一…交貨不會延，您放心，感
　　   謝。李德榮以錄音回覆：你先不用停，你先把現在你的
　　   總數量給我就好了，然後總 數量多少，後面什麼時候換
　　   回panasonic，然後我們把價差退給客人，LG我也想辦法
　　   讓他接受…所以換成LG我們勢必要把價差退給客人的，
　　   然後看PANASONIC什 麼時候可以接上來…趕快把數量告
　　   訴我。」（見本院卷第479頁、卷二第25頁）。
    ㈣稽之王柏森與上開被告員工及負責人李德榮之對話內容，
      卷附韓系電池產品承認書（見本院卷一第25至39頁），顯
      見被告訂購如附表一所示電芯廠牌、規格之電池後，因日
      系電芯缺料問題，兩造確已合意將部分電池之電芯廠牌及
      容量規格予以變更，原告之業務員王柏森並將變更後產品
      規格檔案先後傳送與被告員工陳燕蓁、蔡怡甄確認無訛。
      再者，兩造合意變更電池廠牌及規格後，被告之會計林亮
      妤（即Mandy）於108年7月29、31日與王柏森聯繫確認每
      個電池折讓美金7元、1350個折讓金需開立折讓單（見本
      院卷一第257頁、卷二第270頁），及被告於108年9月5、2
      4日各開立折讓證明單1紙與原告（見本院卷二第33、243
      頁）等情，顯見兩造就上開電芯廠牌與容量規格變更部分
      ，係以每個折價美金7美元計算至明。是以，被告辯稱兩
      造並無合意變更電芯廠牌及容量規格，原告交付之電池有
      未符合約定之瑕疵，被告得請求減少一半價金美金810,30
      2元或應按電池容量廠牌不同應予折價美金254,962元云云
      ，均難採憑。
三、原告得請求之買賣價金及稅款金額：
　㈠按稱買賣者，謂當事人約定一方移轉財產權於他方，他方支
    付價金之契約；買受人對於出賣人，有交付約定價金及受領
    標的物之義務，民法第345 條第1 項、第367 條分別定有明
    文。查被告訂購如附表一所示電池數量即容量規格11AH為15
    8個（每個單價為美金128元）、14AH為6508個（每個單價為
    美金153元）、17.5AH為2652個（每個單價為美金228元）後
    ，兩造已合意變更部分數量之電芯廠牌及容量規格，且就變
    更部分電池每個折價美金7元，業經本院認定如前述，又被
    告雖已交付如上述規格10.4AH、數量158個之日系電芯電池
    ，規格13AH、數量3,742個之韓系電芯電池，規格13AH、
    數量2,764個之日系電芯電池，規格16AH、數量1,474個之
    韓系電芯電池，及規格17.5AH、數量1,309個之日系電芯電
    池與被告，為兩造所不爭執（見本院卷二第83至85、93至95
    頁），然就超過附表一訂購數量部分之電池並無請求給付貨
    款之權。是以，經扣除折價部分後，原告就上述部分電池
    之應收貨款為美金19,118元〈計算式：（128－7）×158〉；、
    部分電池之應收貨款為美金949,876元〈計算式：（153－7）
    ×（3742+2764）〉，部分電池之應收貨款為美金325,754元〈
    計算式：（228－7）×1,474〉，部分電池之應收貨款為美金2
    60,338元〈計算式：228（原約定廠牌容量而無庸折價）×（
    訂購數量2652-交付1,474）〉，總計為美金1,563,332元（
    計算式：19,118+949,876+325,754+260,338），則其5%之營
    業稅為美金78,166.6元（計算式：1,563,332×5%）。
　㈡被告於108年4月2日及同年5月1日向原告訂購附表一電池後，
    自108年4月18日起至108年7月3日止間，共轉帳匯款美金634
    ,819美元至祐晟公司之金融帳戶；祐晟公司於108年4月18日
    、同年5月21日、同年6月21日共轉帳匯款美金494,089.71元
    與原告（見本院卷一第281至289頁網路交易單、第375頁之
    存摺內頁明細），且被告於108年7月9日起至108年10月17日
    止間共匯款美金925,749.2元至原告之金融帳戶等情（見本
    院卷一第291至309頁之網路交易單、第332頁筆錄），為兩
    造所不爭執，是原告已收受貨款美金1,419,838.91元（計算
    式：494,089.71＋925,749.2）元，應堪認定。
　㈢被告雖抗辯其於108年4月18日至108年7月3日止間，共轉帳匯
    款美金634,819美元至祐晟公司之金融帳戶，其中四筆應由
    祐晟公司拆帳美金276,455.9元、62,031.1元、98,462元及4
    9,323元，及另筆美金10萬元整應全部給原告（詳附表四所
    示），亦即，因原告無美金帳戶，被告依兩造間協議匯款至
    祐晟公司之金融帳戶，縱無協議亦係依原告業務人員王柏森
    指示匯款共計美金586,181.2元至祐晟公司之金融帳戶用以
    支付價金與原告，而非僅原告所稱之美金494,089.71元，亦
    即差額美金92,091.4元（計算式：586,181.2-494,089.71）
    部分，亦生清償效力，為原告否認，辯稱原告有美金帳戶可
    供匯款，與被告並無匯款至祐晟公司再拆帳之協議，且查被
    告並未舉證證明兩造有匯款至祐晟公司再拆帳之協議，是其
    此部分所辯，已難採信。復按依債務本旨，向債權人或其他
    有受領權人為清償，經其受領者，債之關係消滅。對於一人
    負擔數宗債務而其給付之種類相同者，如清償人所提出之給
    付，不足清償全部債額時，由清償人於清償時，指定其應抵
    充之債務。民法第309條第1項、第 322 條分別定有明文。
    查原告雖係由王柏森代理原告與被告簽訂附表一之訂購單，
    有訂購單在卷可憑（見本院卷一第19至21頁），然王柏森亦
    為祐晟公司之負責人，在兩造為本件買賣交易之前，祐晟公
    司與被告間早有商業往來乙節，為被告所自承（見本院卷二
    第259頁），則縱被告依王柏森指示匯款至祐晟公司之金融
    帳戶，被告亦應於清償時指定其抵充之債務，惟原告並未舉
    證證明其在匯款清償時，已指定美金586,181.2元均是要抵
    充應付給原告之本件買賣價金，其辯稱美金92,091.4元部分
    亦生清償效力，自難採取。是以，原告主張被告應給付原告
    金美143,493.09元（計算式：應付貨款1,563,332-已付貨款
    1,419,838.91），核屬有據，逾此範圍之請求，要屬無據。
　㈣又原告前開立與被告之統一發票金額係以美金換算新臺幣營
    業稅後之總額，此有原告開立之統一發票在卷可稽（見本院
    卷一第411至453頁），且被告業已支付營業稅新臺幣1,999,
    893元與原告，為兩造所不爭執（見本院卷一第95、129頁）
    ，足見兩造所約定每個電池價金是不含營業稅，且此稅金應
    由被告支付，應堪採信。而本件被告應付之買賣價金為美金
    1,563,332元，其5%之營業稅為美金78,166.6元，已如前述
    ，又兩造同意以1元美金兌換新臺幣31.045元之匯率計算（
    見本院卷二第260頁），是就本件買賣被告應給付營業稅為
    新臺幣2,426,682元（計算式：78,166.6×31.045，小數點以
    下四捨五入，下同），扣除被告已支付之新臺幣1,999,893
    元，尚應給付原告426,789元（計算式：2,426,682-1,999,8
    93）。是以，原告請求被告給付新臺幣426,789元營業稅款
    部分，為有理由，逾此範圍之請求，核屬無據。
四、綜上所述，本件原告依買賣之法律關係及加值型及非加值型
    營業稅法第10條、第32條規定，請求被告給付美金143,493.
    09元及新臺幣426,789元，暨均自起訴狀繕本送達翌日起即1
    09年3月18日（見本院卷一第117頁）起至清償日止，按週年
    利率5%計算之利息，為有理由，應予准許；逾此範圍之請求
    ，為無理由，應予駁回。
五、兩造均陳明願供擔保聲請假執行及免為假執行，就原告勝訴
    部分，核無不合，爰各酌定相當之擔保金准許之。至原告敗
    訴部分，其假執行之聲請已失所附麗，併予駁回。
六、本件事證已臻明確，兩造其餘攻擊防禦方法，經核與判決結
    果，不生影響，爰不一一論述。另被告訴訟代理人李宗翰律
    師於本案言詞辯論後之111年4月7日具狀，以原告依原證26
    至27之折讓單及統一發票主張兩造已合意變更電芯廠牌及容
    量規格，卻僅將此部分證物送交被告另一訴訟代理人，致其
    無法實質說明為由，請求再開辯論，然本院已於111年3月3
    日言詞辯論期日當庭提示此證物與李宗翰律師表示意見，且
    本院係以前述兩造員工對話等證據認定兩造合意變更電芯廠
    牌及容量規格之事實，故爰不予再開言詞辯論，附此敘明。
中　　華　　民　　國　　111 　年　　4 　　月　　8 　　日
                  民事第三庭  法  官  廖純卿
正本係照原本作成。 
如對本判決上訴，須於判決送達後20日內向本院提出上訴狀。如
委任律師提起上訴者，應一併繳納上訴審裁判費。
中　　華　　民　　國　　111 　年　　4 　　月　　8 　　日
                              書記官  楊雯君
附表一：訂購單
訂單編號、訂購日期 品名 數量 單價(美金)  小計 (美金) MATE326-V3 108/04/02 鋰電池17.5AH 1,877個 228元 427,956元  鋰電池14AH 4,482個 153元 685,746元  鋰電池11AH 114個 128元 14.592元 MATE328-V1 108/05/01 鋰電池17.5AH 775個 228元 176,700元  鋰電池14AH 2,026個 153元 309,978元  鋰電池11AH 44個 128元 5,632元 備註： 1.訂單編號MATE326-V3總計為美金1,128,294元。 2.訂單編號MATE328-V1總計為美金492,310元。 3.上二訂單合計美金1,620,604元。     


附表二：
原告於108年6月10日至108年12月12日間交付之電池 規格10.4AH、數量158個之日系電芯電池。 規格13AH、數量3,742個之韓系電芯電池。 規格13AH、數量2,764個之日系電芯電池。 規格16AH、數量1,474個之韓系電芯電池。 規格17.5AH、數量1,309個之日系電芯電池。 ⑴詳細交付日期及數量見本院卷一第317頁 ⑵原告主張所交付之上開電池應收貨款共計為美金1,650,166元【計算式：（128×158）＋156×（3742＋2764）＋228×（1474＋1309）】。 

附表三：原告主張已收貨款
收款日期 匯入金額 （美金） 付款方式 108/4/18 184,305元 祐晟公司轉匯至原告之銀行帳戶 108/5/21 139,799.12元 同上 108/6/21 169,985.59元 同上 108/7/9 187,884.8元 被告匯至原告之銀行帳戶 108/7/15 102,816元 同上 108/7/22 79,361.8元 同上 108/7/29 97,801.2元 同上 108/8/5 91,610.4元 同上 108/8/14 123,060元 同上 108/9/2 42,840元 同上 108/9/6 70,375元 同上 108/10/4 80,000元 同上 108/10/17 50,000元 同上  1,419,838.91元 見本院卷一第 321至322頁、第332頁筆錄 

附表四：
編號 匯款日期 被告匯款金額 （美金） 被告主張之拆帳方式（美金） 1 108/4月18日 304,190元 原告276,455.9元、祐晟公司27,734.1元。 2 108年5月7日 68,077元 原告62,031.3元、祐晟公司6,045.7元。 3 108年5月20日 108,367元 原告98,462元、祐晟公司9,905元。 4 108年5月21日 54,185元 原告49,232元、祐晟公司4,953元。 5 108年7月3日 100,000元 原告100,000元。 備註： 一、自108年4月18日至108年7月3日，被告共轉帳美金634,819美元與祐晨公司。 二、被告主張依上開拆帳方式，其已給付原告美金586,181.2元。